# 在企业会计制度下对购买的债权包的账务处理

提问人：鸥鸥 _LM 时间：2015-08-06 14:43:43
在审计某事业单位时发现的问题：该企业在购买国有不良债权包是按照购买的价款作为入账金额计入应收款项（其他应收款），待收回款项或者将债权出售的时候冲减该应收款项。 请问企业做的正确吗？如果不正确应该怎么做？依据是什么？
感谢各位老师~!

回答人：chenyiwei
《企业会计制度——会计科目与会计报表》中“应收账款”科目的使用说明：
四、企业以应收账款换入应收账款，或者以应收账款和其他资产换入的应收账款，按照换出资产的账面价值作为换入应收账款的入账价值。如果换入的应收账款的原账面价值大于换出资产的账面价值的，应按换入应收账款的原账面价值作为换入应收账款的入账价值，换入应收账款的入账价值大于换出资产账面价值的差额，作为坏账准备。 企业以一项资产同时换入应收账款和其他多项资产，或者以多项资产换入应收账款和其他多项资产的，按照换入应收账款的原账面价值作为换入应收账款的入账价值，换入除应收账款以外的各项其他资产的入账价值，按照换入的各项其他资产的公允价值与换入的全部其他资产的公允价值总额的比例，对换出全部资产的账面价值总额加上应支付的相关税费，减去换入的应收账款入账价值后的余额进行分配，并按分配价值作为其换入的各项其他资产的入账价值。 涉及补价的，如收到的补价大于换出应收款项账面价值的，应将收到的补价先冲减换出应收款项的账面价值后，再按上述原则进行处理；如收到的补价大于换出应收款项账面价值的，应将收到的补价首先冲减换出应收款项的账面价值，再按非货币性交易的原则进行处理。

提问人：鸥鸥 _LM 时间：2015-08-07 09:29:34
谢谢帮主~！
但是企业财务人员质疑，说这是非货币性资产交换中规定的内容，与实际的情况不一致。
请教帮主~我要肿么跟企业解释呀

回答人：chenyiwei
原制度中除此之外对此就没有其他明确规定了，因此还是建议比照此方法处理。初始确认时，所支付的价款与取得应收款项账面价值之间的差额作为坏帐准备。这一点与新准则下的做法也不同。

提问人：yyq040707 时间：2015-08-17 11:20:17
新准则下如何处理呢？

回答人：chenyiwei
新准则下一般作为可供出售金融资产核算，按购入成本进行初始计量。因为已知是不良资产，所以不对其计提利息收入，而是收回时先冲减成本，成本全部收回后再收到的款项确认为投资收益。

提问人：zengfengxia 时间：2015-08-18 14:02:41
请教陈版，这种情况下的可供出售债务工具为何不按照CAS22第 49 条的规定确认利息收入？

回答人：chenyiwei
因为已知是不良资产，最终可收回金额不是合同约定金额而有很大不确定性，因此不是作为可供出售债务工具根据合同现金流量进行核算的。